Inventaris van het archief van de Commissie Universitaire Notariële Opleiding, (1933) 1956-1959
Nationaal Archief, Den Haag
- Documentatie, C.
  - Notulen van een vergadering van de Commissie voor Hoger-onderwijswetgeving. Afschrift, 20 juni 1952.; 44; 1 stuk
  - Stukken betreffende het rapport van Sectie I (Rechtsgeleerdheid, Notariaat, Politieke- en Sociale wetenschappen) van de Staatscommissie voor Reorganisatie van het Hoger Onderwijs, inzake een universitaire notariële opleiding. Afschriften, 1947-1953.; 45; 1 omslag
  - Brief van mr. Polak aan dr. Piekaar (O.K.W.), onder toezending van een stuk uit de voorlopige drukproef van het voorlopig verslag op de begroting van Justitie over de notariële opleiding. Afschrift, 7 november 1956.; 46; 1 stuk
    Genoemde bijlage is niet aangetroffen
  - Nota getiteld "Notariaat", betreffende de mogelijkheid om de studie voor het notariaat geheel naar de universiteit over te brengen en de wens tot het verkrijgen van een oordeel van de minister in deze. Afschrift., november 1956.; 47; 1 stuk
  - Nota houdende enkele beschouwingen met betrekking tot het universitair maken van de notarisopleiding, alsmede een toelichting hierop, november 1956.; 48; 2 stukken